【裁判字號】    98,訴,2103
【裁判日期】    980727
【裁判案由】    偽造文書等
【裁判全文】
臺灣臺中地方法院刑事判決              98年度訴字第2103號
公  訴  人  臺灣臺中地方法院檢察署檢察官
被      告  乙○○
                    （現因另案於臺灣臺中監獄執行中）
上列被告因偽造文書等案件，經檢察官提起公訴（九十八年度偵
字第一二三七七號），經被告於準備程序中就被訴事實為有罪之
陳述，受命法官於聽取當事人之意見後，由本院合議庭裁定由受
命法官以簡式審判程序判決如下：
    主    文
乙○○意圖為自己不法之所有，而搶奪他人之動產，處有期徒刑
玖月。又行使偽造私文書，足以生損害於他人，處有期徒刑月
；金豐通訊行「中古機買賣證明單」上偽造之「陳智陽」署押共
貳枚（含簽名壹枚、指印壹枚），均沒收。應執行有期徒刑拾月
；金豐通訊行「中古機買賣證明單」上偽造之「陳智陽」署押共
貳枚（含簽名壹枚、指印壹枚），均沒收。
    犯罪事實
一、乙○○前因搶奪及贓物案件，經本院以九十八年度中簡字第
    八五四號判決處以應執行有期徒刑九月，如易科罰金，以銀
    元三百元折算一日（搶奪部分有期徒刑六月，如易科罰金，
    以銀元三百元折算一日；贓物部分有期徒刑四月如易科罰金
    ，以銀元三百元折算一日），緩刑二年確定。詎其於上開緩
    刑前，因缺錢花用，竟意圖為自己不法之所有，於九十七年
    十一月十一日晚間十時許，騎駛向不知情友人借得之車牌號
    碼不詳重型機車，行經臺中市○○○路一九九巷與英才路四
    七○巷口附近，見甲○○手持手提包行走於道路上，乃趁甲
    ○○不及防備之際，徒手搶奪甲○○所有之前揭手提包一個
    （內有現金新臺幣一千元，彰化銀行金融卡、郵局金融卡、
    駕駛執照、行車執照、國民身分證、健保卡、學生證各一張
    ，及門號0000000000、廠牌ＮＯＫＩＡ、型號Ｎ
    ７３手機一支、門號0000000000、廠牌ＮＯＫＩ
    Ａ、型號Ｎ２５０５手機一支），得手後，即騎駛上開機車
    逃逸。乙○○事後將現金及廠牌ＮＯＫＩＡ、型號Ｎ７３手
    機一支取出，其餘物品則丟入臺中市忠明國中附近之麻園頭
    溪內。乙○○復於隔日至臺中市○區○○路與公園路口之金
    豐通訊行，將前揭搶得之廠牌ＮＯＫＩＡ、型號Ｎ７３手機
    一支賣予不知情之金豐通訊行老闆陳金豐。乙○○於陳金豐
    要求其留下個人資料時，竟基於偽造私文書之犯意，冒用「
    陳智陽」名義填具「中古機買賣證明單」一紙，復於該證明
    單之客戶簽章欄偽造「陳智陽」之簽名一枚，並按捺指印一
    枚，表彰係由「陳智陽」出售該手機，而偽造完成性質上屬
    私文書之「中古機買賣證明單」一紙，又持交予陳金豐而行
    使之，足以生損害於陳金豐及「陳智陽」對買賣手機之正確
    性。乙○○因而順利出售上開手機，得款新臺幣（下同）二
    千五百元，並與上開搶得現金一千元一同花用完畢。嗣甲○
    ○報警處理，經警至金豐通訊行執行查贓勤務時，調閱插卡
    資料發現前揭手機為甲○○所有，因而將上開「中古機買賣
    證明單」指印一枚送鑑定比對，結果與乙○○之左拇指指紋
    相符，始循線查獲上情。
二、案經臺中市警察局移送臺灣臺中地方法院檢察署檢察官偵查
    起訴。
    理    由
一、程序方面：
  (一)本案被告乙○○所犯係死刑、無期徒刑、最輕本刑為三年以
    上有期徒刑以外之罪，被告於行準備程序中就被訴事實為有
    罪之陳述，經法官告知簡式審判程序之旨，並聽取公訴人、
    被告之意見後，認為適宜進行簡式審判程序，而依刑事訴訟
    法第二百七十三條之一第一項規定，裁定改用簡式審判程序
    ，是本案之證據調查，依刑事訴訟法第二百七十三條之二、
    同法第一百五十九條第二項之規定，不適用傳聞法則有關限
    制證據能力之相關規定。
  (二)本案被告所為不利於己之供述，並無出於強暴、脅迫、利誘
    、詐欺、疲勞訊問、違法羈押或其他不正之方法，亦非違反
    法定障礙事由經過期間不得訊問或告知義務之規定而為，依
    刑事訴訟法第一百五十六條第一項、第一百五十八條之二規
    定，應認其有證據能力。
  (三)本案認定犯罪事實所憑之非供述證據，均無違反法定程序而
    取得之情形，依刑事訴訟法第一百五十八條之四反面規定，
    自有證據能力。
二、上開犯罪事實，業據被告於警詢、偵查及本院審理時均坦承
    不諱，核與被害人甲○○於警詢中指述及偵查中證述遭搶奪
    情節，及陳金豐於警詢中陳述被告販賣前揭手機情節相符，
    並有上開「中古機買賣證明單」原本一紙在卷可憑；且警方
    將上開「中古機買賣證明單」上指紋一枚，經送鑑定比對，
    發現與被告指紋卡上之左拇指指紋相符，此有內政部警政署
    刑事警察局九十八年二月十八日刑紋字第○九八○○二○九
    八三號鑑驗書在卷足憑，足見被告自白與事實相符，本案事
    證明確，其犯行洵堪認定，應依法論科。
三、核被告所為，係犯刑法第二百十六條、第二百十條之行使偽
    造私文書罪，及同法第三百二十五條第一項搶奪罪。被告偽
    造署押係偽造私文書之階段行為，偽造後復持以行使，其偽
    造私文書之低度行為經行使偽造私文書之高度行為所吸收，
    均不另論罪。被告所犯搶奪罪及行使偽造私文書罪，犯意各
    別，行為互殊，應分論併罰。爰審酌被告前有搶奪之刑事前
    案紀錄，有臺灣高等法院被告全國前案紀錄表及臺灣臺中地
    方法院檢察署刑案資料查註紀錄表附卷可稽，堪認其素行不
    佳，並斟酌其不思以正當途徑獲取財物，搶奪他人財物，造
    成他人財物損失及精神驚嚇，又行使偽造私文書，足以生損
    害於他人對手機買賣之正確性，暨其犯罪之動機、目的、手
    段、犯罪所得，犯後坦承犯行，態度尚可等一切情狀，各量
    處如主文所示之刑，並合併定其應執行之刑，以示懲儆。
四、被告於上開時、地偽造之「中古機買賣證明單」一紙，已交
    付予陳金豐收受，已非被告所有，依刑法第三十八條第三項
    之規定，爰不另為沒收之諭知，惟前開「中古機買賣證明單
    」上偽造之「陳智陽」簽名一枚及指印一枚（現扣存於警卷
    內），均應依刑法第二百十九條之規定予以宣告沒收。
據上論斷，應依刑事訴訟法第二百七十三條之一第一項、第二百
九十九條第一項前段，刑法第二百十六條、第二百十條、第三百
二十五條第一項、第五十一條第五款、第二百十九條，判決如主
文。
中    華    民    國    98    年    7     月    27    日
                  刑事第十三庭  法  官  黃裕仁
上正本證明與原本無異。
如不服本判決應於收受判決後十日內向本院提出上訴書狀，並應
敘述具體理由；其未敘述上訴理由者，應於上訴期間屆滿後二十
日內向本院補提理由書（均須按他造當事人之人數附繕本，切勿
逕送上級法院）。
                                書記官  何惠文
中    華    民    國    98    年    7     月    27    日
附錄論罪科刑法條
中華民國刑法第二百十條：
偽造、變造私文書，足以生損害於公眾或他人者，處五年以下有
期徒刑。
中華民國刑法第二百十六條：
行使第二百十條至第二百十五條之文書者，依偽造、變造文書或
登載不實事項或使登載不實事項之規定處斷。
中華民國刑法第三百二十五條第一項
意圖為自己或第三人不法之所有，而搶奪他人之動產者，處六月
以上五年以下有期徒刑。


司法院資訊處製作；財團法人民間司法改革基金會備份。
